【裁判字號】    95,易,1562
【裁判日期】    950929
【裁判案由】    違反著作權法
【裁判全文】
臺灣高雄地方法院刑事判決              95年度易字第1562號
公  訴  人  臺灣高雄地方法院檢察署檢察官
被      告  甲○○
上列被告因違反著作權法案件，經檢察官提起公訴（95年度偵字
第21924 號），被告就被訴事實為有罪之陳述，經本院合議庭裁
定由受命法官獨任進行簡式審判程序，本院判決如下：
    主  文
甲○○連續意圖銷售而擅自以重製於光碟之方法侵害他人之著作
財產權，處有期徒刑柒月，緩刑年。扣案電腦主機壹台（內建
燒錄機）、盜版光碟「籃球兄弟」拾陸片及合作金庫銀行000000
00000 帳號之存摺壹本，均沒收。
    事實及理由
一、本件被告甲○○所犯係死刑、無期徒刑、最輕本刑為3 年以
    上有期徒刑以外之罪，其於準備程序中就被訴事實為有罪之
    陳述，經法官告知簡式審判程序之旨，並聽取公訴人、被告
    之意見後，本院認為適宜由受命法官獨任進行簡式審判程序
    ，故裁定由受命法官獨任適用簡式審判程序審理，合先敘明
    。
二、本件被告犯罪事實及證據，除更正犯罪事實第15行「94年8
    月18日」為「95年8 月18日」外，餘均引用檢察官起訴書之
    記載（如附件）。
三、按行為後法律有變更者，適用行為時之法律。但行為後之法
    律有利於行為人者，適用最有利於行為人之法律，刑法第2
    條第1 項定有明文。另於比較時應就罪刑有關之共犯、未遂
    犯、想像競合犯、牽連犯、連續犯、結合犯，以及累犯加重
    、自首減輕暨其他法定加減原因（如身分加減）與加減比例
    等一切情形，本於統一性及整體性原則，綜其全部罪刑之結
    果而為比較，又犯罪在新法施行前，新法施行後，緩刑之宣
    告，應適用新法第74條之規定，另從刑附屬於主刑，除法律
    有特別規定外，依主刑所適用之法律（最高法院民國95年5
    月23日第8 次刑事庭會議決議內容參照）。查被告行為後，
    如附表所示法律業經變更，並於95年7 月1 日施行，玆經比
    較結果，裁判時法並未較為有利，從而應依刑法第2 條第1
    項前段規定，適用行為時法，合先敘明。核被告所為，係違
    反著作權法第91條第3 項、第2 項之意圖銷售以重製於光碟
    之方法侵害他人之著作財產權罪，及同法第91條之1 第3 項
    、第2 項之明知係侵害著作財產權之光碟重製物而散布罪。
    被告意圖散布而持有之低度行為，應為散布之高度行為所吸
    收，不另論罪。被告先後多次重製及散布盜版影音光碟之行
    為，俱屬時間緊接，且所犯之構成要件相同，顯均係基於概
    括犯意而反覆為之，皆為連續犯，應依修正前刑法第56條規
    定分別以一罪論。又被告所犯上開2 罪間，有方法、目的之
    牽連關係，應依修正前刑法第55條規定、從較重之連續意圖
    銷售而擅自以重製於光碟之方法侵害他人之著作財產權罪處
    斷。被告先後多次意圖銷售而擅自以重製於光碟之方法侵害
    他人著作財產權犯行，時間緊接，方法相同，所犯復為構成
    要件相同之罪名，顯係基於概括犯意反覆為之，為連續犯，
    應依刑法第56條規定論以一罪，並依法加重其刑。爰審酌被
    告為圖己利，而重製及販售侵害他人著作財產權光碟牟利，
    顯然欠缺保護智慧財產權之概念，並損及我國保護智慧財產
    權之國際形象。惟念其前無犯罪前科紀錄，素行良好，有臺
    灣高等法院被告前案紀錄表1 份在卷可按，其一時失慮而重
    製及散布販售侵害他人著作財產權之光碟，犯後坦承犯行，
    並已知錯悔悟，態度良好及其犯罪之手段、所生危害、智識
    程度等一切情狀，量處如主文所示之刑，以資懲儆。又被告
    前未曾受有期徒刑以上刑之宣告，有臺灣高等法院被告前案
    紀錄表1 份在卷可按，其因一時失慮偶罹刑典，犯後已知錯
    悔悟，信被告上揭犯行經此偵、審程序及刑之宣告，當知所
    警惕，應無再犯之虞，本院認所宣告之刑以暫不執行為適當
    ，爰併諭知緩刑3 年，以啟自新。（95年7 月1 日修正施行
    之刑法就第74條緩刑規定雖亦修正，然依最高法院95年第8
    次刑事庭會議決議意旨，犯罪在新法施行前，而新法施行後
    為緩刑之宣告，應適用新法第74條之規定，附此敘明）
四、扣案之盜版光碟「籃球兄弟」16片、電腦主機1 台（內建燒
    錄機）及合作金庫銀行00000000000 帳號之存摺1 本，均係
    被告供其違反著作權法第91條第3 項所用之物，依著作權法
    第98條但書規定不問屬於被告與否，應予宣告沒收之。
據上論斷，應依刑事訴訟法第273 條之1 第1 項、第284 條之1
、第299 條第1 項前段、第310 條之2 、第454 條第1 項，著作
權法第91條第3 項、第2 項、第91條之1 第3 項、第2 項、第98
條但書，刑法第2 條第1 項前段、第11條、第74條第1 項第1款
、修正前刑法第56條、第55條，判決如主文。
本案經檢察官劉慕珊到庭執行職務。
中    華    民    國    95    年    9     月    29    日
                  刑事第七庭  法  官   張茹棻
以上正本證明與原本無異。
如不服本判決，應於判決送達後10日內，向本院提出上訴狀。
中    華    民    國    95    年    10    月    2     日
                              書記官   陳惠玲
附表
┌──┬───────┬───────┬───────┬────┐
│比較│行為時法（95年│裁判時法（95年│比較結果      │備註    │
│內容│7 月1 日前之刑│7 月1 日生效後│              │        │
│    │罰法律）      │之刑罰法律）  │              │        │
├──┼───────┼───────┼───────┼────┤
│連續│刑法第56條：連│已刪除。      │依行為時法以一│        │
│犯  │續數行為而犯同│              │罪論，但得加重│        │
│    │一之罪名者，以│              │其刑至二分之一│        │
│    │一罪論。但得加│              │，而依裁判時法│        │
│    │重其刑至二分之│              │則應數罪併罰。│        │
│    │一            │              │比較結果以行為│        │
│    │              │              │時法較有利於行│        │
│    │              │              │為人。        │        │
├──┼───────┼───────┼───────┼────┤
│刑法│罰金：（銀元）│罰金：新臺幣10│裁判時法罰金刑│        │
│第33│1 元以上。    │00元以上，以百│之最低度刑提高│        │
│條第│              │元計算之。    │為新臺幣1000元│        │
│5 款│              │              │。是以行為時法│        │
│    │              │              │較有利於行為人│        │
│    │              │              │。            │        │
├──┴───────┴───────┴───────┴────┤
│比較結果：                                                    │
│裁判時法均未較有利於被告。從而，應依刑法第2 條第1 項前段規定，│
│適用行為時之法律。                                            │
└───────────────────────────────┘
附錄本判決論罪科刑法條：
著作權法第91條
擅自以重製之方法侵害他人之著作財產權者，處 3 年以下有期徒
刑、拘役，或科或併科新臺幣 75 萬元以下罰金。
意圖銷售或出租而擅自以重製之方法侵害他人之著作財產權者，
處6 月以上5 年以下有期徒刑，得併科新臺幣20萬元以上2 百萬
元以下罰金。
以重製於光碟之方法犯前項之罪者，處 6 月以上 5 年以下有期
徒刑，得併科新臺幣 50 萬元以上 5 百萬元以下罰金。
著作僅供個人參考或合理使用者，不構成著作權侵害。
著作權法第91條之1
擅自以移轉所有權之方法散布著作原件或其重製物而侵害他人之
著作財產權者，處3 年以下有期徒刑、拘役，或科或併科新臺幣
50萬元以下罰金。
明知係侵害著作財產權之重製物而散布或意圖散布而公開陳列或
持有者，處3 年以下有期徒刑，得併科新臺幣7 萬元以上75 萬
元以下罰金。
犯前項之罪，其重製物為光碟者，處 6 月以上 3 年以下有期徒
刑，得併科新臺幣20萬元以上200 萬元以下罰金。但違反第87條
第4 款規定輸入之光碟，不在此限。
犯前二項之罪，經供出其物品來源，因而破獲者，得減輕其刑。


司法院資訊處製作；財團法人民間司法改革基金會備份。
